# 求助关于厂房拆除重建的会计处理

提问人：hhgroup 时间：2023-01-13 17:08:41
各位大侠，现碰见一个问题，求助
公司的厂房现拆除重建，该厂房当时是从别的企业买过来的，买过来后公司也一直没有实际运营，没有收入，会计因此也没有对该厂房计提折旧，现该厂房所在地块全部重新规划，重新建设，原有厂房的房产证已经注销，请问会计对老厂房的拆除和新厂房的建设如何处理？

回答人：chenyiwei
1 、对旧厂房不计提折旧构成了前期差错，应予以更正。
2 、在就上述差错进行更正的基础上，拆除旧厂房并在原址建设新厂房的会计处理，可参考《中审众环研究 2020 》之“问题1-1-4（拆除旧房并建造新房时，旧房原账面价值的处理）”。